【裁判字號】    97,台上,4388
【裁判日期】    970911
【裁判案由】    違反毒品危害防制條例
【裁判全文】
最高法院刑事判決            九十七年度台上字第四三八八號
上  訴  人  甲○○
上列上訴人因違反毒品危害防制條例案件，不服台灣高等法院中
華民國九十七年六月十一日第二審判決（九十七年度上訴字第二
０五四號，起訴案號：台灣板橋地方法院檢察署九十六年度毒偵
字第九０四八號），提起上訴，本院判決如下：
    主  文
上訴駁回。
    理  由
按刑事訴訟法第三百七十七條規定，上訴於第三審法院，非以判
決違背法令為理由，不得為之。是提起第三審上訴，應以原判決
違背法令為理由，係屬法定要件。如果上訴理由書狀並未依據卷
內訴訟資料，具體指摘原判決不適用何種法則或如何適用不當，
或所指摘原判決違法情事，顯與法律規定得為第三審上訴理由之
違法情形，不相適合時，均應認其上訴為違背法律上之程式，予
以駁回。本件原判決認定上訴人甲○○於民國九十五年八月十四
日在住處施用海洛因一次，因予維持第一審論處上訴人施用第一
級毒品（累犯）罪刑之判決，駁回其在第二審之上訴，已詳敘認
定犯罪事實之依據及憑以認定之理由。對於上訴人主張其吸毒成
癮，二十多天內被警查獲二次，本件施用毒品與前次所查獲者，
應屬實質上一罪等情，原判決亦說明行為人各次施用毒品係為滿
足各該次之毒癮，一經施用以滿足毒癮後，該次行為即完成，是
前後次施用毒品行為各具獨立性，分別成立施用毒品罪，彼此並
無接續犯可言。又刑法第五十六條連續犯之規定已於九十四年二
月二日修正時予以刪除，並自九十五年七月一日起施行，其修正
理由說明：「對繼續犯同一罪名之罪者，均適用連續犯之規定論
處，不無鼓勵犯罪之嫌，亦使國家刑罰權之行使發生不合理之現
象」，「基於連續犯原為數罪之本質及刑罰公平原則之考量，爰
刪除有關連續犯之規定」等語，即係將本應各自獨立評價之數罪
，回歸其所應賦予之複數法律效果原貌。是以對於刑法修正施行
後多次施用毒品之犯行，自應各別獨立評價，採一行為一罪一罰
，始符合立法本旨。就此以觀，原判決並無違背法令之情形。上
訴意旨以上訴人對法律適用上之顯然誤解，指摘原判決有未適用
實質上或裁判上一罪之違法，核與法律規定得為第三審上訴理由
之違法情形，不相適合。依首開說明，本件上訴違背法律上之程
式，應予駁回。
據上論結，應依刑事訴訟法第三百九十五條前段，判決如主文。
中    華    民    國  九十七  年    九    月   十一   日
                      最高法院刑事第十一庭
                          審判長法官  花  滿  堂
                                法官  黃  正  興
                                法官  陳  東  誥
                                法官  林  錦  芳
                                法官  洪  昌  宏
      本件正本證明與原本無異
                                      書  記  官
中    華    民    國  九十七  年    九    月   十五   日
                                                      Ｑ


司法院資訊處製作；財團法人民間司法改革基金會備份。
